【裁判字號】    95,重訴,32
【裁判日期】    951003
【裁判案由】    違反槍砲彈藥刀械管制條例
【裁判全文】
臺灣高雄地方法院刑事判決              95年度重訴字第32號
公  訴  人  臺灣高雄地方法院檢察署檢察官
被      告  丁○○
指定辯護人  本院公設辯護人  乙○○
被      告  戊○○
指定辯護人  本院公設辯護人  己○○
被      告  甲○○
指定辯護人  本院公設辯護人  黃文德
上列被告因違反槍砲彈藥刀械管制條例案件，經檢察官提起公訴
（94年度偵字第12993 、22624號），本院判決如下：
    主  文
丁○○未經許可，持有手槍，累犯，處有期徒刑陸年，併科罰金
新臺幣貳拾萬元，罰金如易服勞役，以新臺幣貳仟元折算壹日。
扣案如附表一編號1 所示改造手槍壹支、編號2 所示子彈參拾玖
顆、編號4 所示制式手槍壹支、編號5 所示子彈貳拾伍顆，均沒
收。
戊○○未經許可，寄藏手槍，處有期徒刑伍年壹月，併科罰金新
臺幣壹拾萬元，罰金如易服勞役，以新臺幣貳仟元折算壹日，扣
案如附表一編號4 所示制式手槍壹支、編號5 所示子彈貳拾伍顆
，均沒收；又未經許可，寄藏其他可發射子彈具有殺傷力之改造
手槍，處有期徒刑壹年壹月，併科罰金新臺幣陸萬元，罰金如易
服勞役，以新臺幣貳仟元折算壹日，扣案如附表一編號1 所示改
造手槍壹支、編號2 所示子彈參拾玖顆，均沒收；應執行有期徒
刑伍年陸月，併科罰金新臺幣壹拾肆萬元，罰金如易服勞役，以
新臺幣貳仟元折算壹日，扣案如附表一編號1 所示改造手槍壹支
、編號2 所示子彈參拾玖顆、編號4 所示制式手槍壹支、編號5
所示子彈貳拾伍顆，均沒收。
甲○○幫助未經許可，持有手槍，處有期徒刑貳年拾月，併科罰
金新臺幣壹拾萬元，罰金如易服勞役，以新臺幣貳仟元折算壹日
，扣案如附表一編號1 所示改造手槍壹支、編號2 所示子彈參拾
玖顆、編號4 所示制式手槍壹支、編號5 所示子彈貳拾伍顆，均
沒收；又未經許可，寄藏手槍，處有期徒刑伍年貳月，併科罰金
新臺幣壹拾萬元，罰金如易服勞役，以新臺幣貳仟元折算壹日，
扣案如附表一編號4 所示制式手槍壹支、編號5 所示子彈貳拾伍
顆，均沒收；應執行有期徒刑柒年陸月，併科罰金新臺幣壹拾捌
萬元，罰金如易服勞役，以新臺幣貳仟元折算壹日，扣案如附表
一編號1 所示改造手槍壹支、編號2 所示子彈參拾玖顆、編號4
所示制式手槍壹支、編號5 所示子彈貳拾伍顆，均沒收。
    事  實
一、丁○○前因妨害風化案件，經臺灣臺中地方法院（下稱台中
    地院）以89年度訴字第2663號判決有期徒刑6 月，於民國91
    年6 月18日易科罰金執行完畢。竟不知悔改，明知未經許可
    ，不得持有具殺傷力之槍彈，於93年8 月間，因其任職行政
    經理、址設高雄市苓雅區○○○路87號4 樓之2 之「創億生
    物科技股份有限公司」（下稱創億公司）接獲恐嚇電話，即
    基於持有槍彈之故意，委請其下屬甲○○介紹購買槍彈之管
    道，甲○○亦明知未經許可，不得持有具殺傷力之槍彈，仍
    基於幫助丁○○持有槍彈之故意，居中介紹自稱「陳韋菖」
    、「蘇幼誠」之成年男子（此兩人由檢察官另案偵辦）與丁○○在高雄市某KTV 認識，嗣渠等3 人進而於同年月某日在
    創億公司談妥以總價新台幣（下同）39萬元（槍枝36萬元、
    子彈3 萬元），購買如附表一所示之槍彈，並於同年月15日
    上、下午，在創億公司丁○○辦公室內分批交付價金及槍彈
    ；丁○○當日購得該批槍彈後，即分別將附表一編號4 、5
    之制式手槍、子彈交予甲○○保管，囑其藏放於公司廁所內
    ，將編號1 至3 之改造手槍、子彈交予戊○○（亦為丁○○
    下屬）保管，囑其藏放於公司天花板內；甲○○明知未經許
    可，不得寄藏具殺傷力之槍彈，復另基於寄藏之故意，將受
    寄槍彈藏置公司廁所衛生紙盒內（起訴書誤載為廁所天花板
    ）；戊○○明知未經許可，不得寄藏具殺傷力之槍彈，仍基
    於寄藏槍彈之故意，將受寄槍彈藏置公司廚房底槽（起訴書
    誤載為公司櫥櫃）。約1 週後（即約同年月22、23日；起訴
    書誤載為約2 、3 日後），丁○○即向甲○○、戊○○取回
    託寄之槍彈，當日復將由甲○○處取回之槍彈（即附表一編
    號4 、5 之槍彈）交予戊○○保管，戊○○即復基於寄藏之
    故意，將之藏置公司廚房燃燒紙錢所用之金桶內（起訴書誤
    載為公司櫥櫃），約3 、4 日後，方由丁○○取回，丁○○
    並將全數所購槍彈帶回其位於高雄市○○區○○路82號8 樓
    之2 住處放置。嗣經警於94年6 月3 日14時許，持搜索票搜
    索上開丁○○住處而查悉上情，並扣得如附表一所示槍彈。
二、案經高雄市政府警察局鼓山分局報請臺灣高雄地方法院檢察
    署檢察官偵查起訴。
    理  由
一、證據能力部分
（一）卷附內政部警政署刑事警察局槍彈鑑定書（日期、文號詳
      下述），雖屬被告以外之人於審判外之書面陳述，然係檢
      察官依刑事訴訟法第208 條規定囑託該局鑑定後，該局所
      製作之書面鑑定報告，為同法第159 條第1 項所指「法律
      有規定」之例外情形，應有證據能力。
（二）共同被告丁○○於偵查中以證人身分具結後之陳述，核其
      陳述當時，並無顯有不可信之情況，依同法第159 條之1
      第2 項規定，得為證據；於審理中以證人身分具結、並經
      其餘共同被告詰問後之陳述，參照釋字第582 號解釋意旨
      ，亦具有證據能力。
二、犯罪事實之認定
（一）被告丁○○、戊○○部分
      被告丁○○於上開時、地購得而持有如附表一所示槍彈；
      被告戊○○先後於上開時、地分別寄藏如附表一編號1 至
      3 所示及編號4 、5 所示槍彈等事實，業據渠等於警偵審
      中均坦承不諱，且互核一致，並有附表一所示槍彈扣案可
      證；該等扣案槍彈，經送內政部警政署刑事警察局鑑定後
      ，認均具殺傷力（詳附表「鑑定結果欄」所載），有該局
      94年6 月22日刑鑑字第0940090217號槍彈鑑定書暨照片附
      卷可稽，足徵被告丁○○、戊○○之自白與事實相符，堪
      以採信。是此部分事證明確，被告丁○○、戊○○之犯行
      均堪認定，應依法論科。
（二）被告甲○○部分
      訊據被告甲○○固不否認於上揭時、地收受丁○○交付附
      表一編號4 、5 之槍彈，並將之藏置創億公司廁所內，惟
      矢口否認有何幫助持有及寄藏犯行，辯稱：伊只是單純介
      紹「陳韋菖」、「蘇幼誠」與丁○○認識，並不知渠等有
      交易槍彈之事，又伊只是聽從丁○○指示，將上開槍彈放
      置公司廁所內，並無寄藏之犯意云云，經查：
   1、有關被告甲○○介紹丁○○向自稱「陳韋菖」、「蘇幼誠
      」之成年男子購得如附表一所示槍彈一節，業據共同被告
      丁○○以證人身分於本院審理時結證：伊因接獲恐嚇電話
      ，為求防衛，曾委請甲○○介紹賣槍之人給伊，該賣槍之
      人即是透過甲○○在KTV 及創億公司碰面之「陳韋菖」、
      「蘇幼誠」；扣案槍彈是甲○○介紹伊向「陳韋菖」、「
      蘇幼誠」買的等語甚明（見本院95年8 月15日審判筆錄第
      11 至13 頁、第15頁），核與其偵訊時以證人身分結證：
      是伊向甲○○說要買槍，請他幫忙，他就介紹他的朋友賣
      槍給伊等語一致（見94年度偵字第12993 號卷第34、35頁
      ）。衡情，買賣槍枝涉犯罪刑極重，來源管道均極隱密，
      買賣雙方若無相互熟識信任之人代為居中聯絡，焉敢輕言
      交易，而丁○○與「陳韋菖」、「蘇幼誠」並不認識，係
      透過甲○○至某KTV 始認識，業為丁○○、甲○○供陳甚
      明，參以丁○○所購附表一所示槍彈之數量非微，其中更
      有不易取得之制式手槍等情，果無甲○○居中介紹，丁○○豈會在KTV 向甫認識之「陳韋菖」、「蘇幼誠」洽詢購
      槍事宜，嗣旋即談妥交易細節，進而支付價金而購得槍彈
      ；「陳韋菖」、「蘇幼誠」又豈會甘冒涉犯重罪之風險，
      販售槍彈予甫認識之丁○○。再者，參酌甲○○前於偵訊
      時曾自承：伊介紹賣兩把槍給丁○○的朋友叫「陳韋菖」
      、「蘇幼誠」，因為丁○○說要買槍，伊才找先前認識的
      「陳韋菖」、「蘇幼誠」兩人，後來他們說有槍，伊才約
      見面，丁○○付了39萬元買槍彈等語（見上開偵卷第34頁
      ），核與丁○○前揭所證相符，足證丁○○所述非虛，洵
      堪採信。是甲○○受丁○○請託，介紹「陳韋菖」、「蘇
      幼誠」販賣槍彈予丁○○，丁○○因此購得並持有如附表
      一所示之槍彈等情，至堪認定。至甲○○固於本院審理時
      翻異前詞，惟其所辯與前述槍枝交易之情不符，顯係事後
      卸責之詞，委不足採。
   2、又被告甲○○將丁○○交寄如附表一編號4 、5 之槍彈藏
      置創億公司廁所內，業為甲○○自承無訛，則甲○○藏放
      槍彈於廁所，該槍彈即置於甲○○之實力支配下，要無疑
      義。甲○○應允受寄進而代為藏放，乃係對於寄藏槍彈之
      構成要件事實，明知並有意使其發生，具有寄藏故意，亦
      至為灼然；又寄藏故意之認定，核與受寄代藏之原因係聽
      從他人指示或受人請託等無涉，是甲○○辯稱其係聽命於
      丁○○藏放槍彈，無支配之意思，故無寄藏犯意云云，並
      不足採。
   3、綜上，被告甲○○幫助丁○○持有槍彈及寄藏槍彈之犯行
      ，事證明確，應依法論科。
三、論罪科刑
（一）被告丁○○部分
   1、按未經許可持有槍砲、彈藥、刀械等罪，其持有之繼續，
      為行為之繼續，並非狀態之繼續，故一經持有，其犯罪即
      告成立，但其完結，須繼續至持有行為終了時為止，其間
      法律縱有變更，因其行為繼續實施至新法施行以後，即應
      適用新法，尚無行為後法律變更之可言（最高法院88年度
      台上字第2968號判決參照）。
   2、查被告丁○○於93年8 月15日購得而持有如附表一所示槍
      彈後，將該批槍彈分別囑交甲○○、戊○○保管約1 週後
      取回，再將自甲○○處取回之槍彈，囑交戊○○保管3 、
      4 日後取回，一併帶回其住處放置，迄至94年6 月3 日始
      為警查獲，核其持有經過，期間雖曾短暫交付甲○○、戊○○保管，然觀之渠等3 人有上下屬關係、丁○○隨時可
      取回槍彈、保管期間短暫等情，應認該批槍彈於他人保管
      期間，並未逸脫丁○○之管領支配範圍，仍置於丁○○實
      力支配下，是丁○○持有槍彈之行為，應繼續至94年6 月
      3 日止。又槍砲彈藥刀械管制條例（下稱槍砲管制條例）
      雖業於94年1 月26日修正公布，惟參照上開說明，仍不生
      行為後法律變更應比較新舊法之問題，應逕行適用修正後
      槍砲管制條例之規定。是核被告丁○○所為，係犯槍砲管
      制條例第7 條第4 項之未經許可持有手槍罪、第8 條第4
      項之未經許可持有其他可發射子彈具有殺傷力之改造手槍
      罪、第12條第4 項未經許可持有子彈罪，被告以一持有行
      為，同時觸犯上開各罪，為想像競合犯，應依刑法第55條
      規定（按修正後刑法第55條增列但書科刑限制之規定，係
      法理之明文化，非屬法律之變更，最高法院95年度第8 次
      刑事庭會議決議要旨參照），從一重之未經許可持有手槍
      罪處斷。又被告前因妨害風化案件，經台中地院以89年度
      訴字第2663號判決有期徒刑6 月，於91年6 月18日易科罰
      金執行完畢，有台灣高等法院被告前案紀錄表在卷可憑，
      其於刑之執行完畢後，5 年內故意再犯本件有期徒刑以上
      之罪，為累犯，應依刑法第47條規定加重其刑（按被告行
      為後，刑法部分條文業經修正公布，於95年7 月1 日施行
      ，惟刑法第47條關於故意再犯罪成立累犯一節，並未修正
      ，本件被告係故意再犯，自不生比較新舊法問題）。
   3、爰審酌被告丁○○明知槍彈為違禁物，影響人身安全甚鉅
      ，仍鋌而走險，購入並持有如附表一所示槍彈，嚴重危害
      社會治安，惟念其犯後坦承犯行，態度尚佳，且未持之犯
      罪等一切情狀，量處如主文第1 項所示之刑，及併科如主
      文第1 項所示之罰金，並就罰金部分，依刑法第42條第3
      項規定，暨參酌其所犯情節，併予諭知以2 千元折算1日
      為易服勞役之折算標準（按刑法部分條文業於94年2 月2
      日修正公布，於95年7 月1 日施行，有關新舊法比較詳附
      表二所載）。又扣案如附表一所示槍彈，除其中編號2所
      示子彈5 顆、編號3 所示子彈、編號5 所示子彈3 顆，均
      業經試射擊發，難認係違禁物外，所餘編號1 制式手槍1
      支、編號制式子彈39顆、編號4 改造手槍1 支、編號5制
      式子彈25顆，均屬違禁物，爰依刑法38條第1 項第1 款之
      規定，併予宣告沒收。
（二）被告戊○○部分
   1、按槍砲管制條例第7 條第4 項，係將持有與寄藏手槍罪為
      分別之處罰規定，而寄藏與持有，均係將物置於自己實力
      支配之下，僅寄藏必先有他人之持有行為，而後始為之受
      寄代藏而已，故寄藏之受人委託代為保管，其保管之本身
      ，亦屬持有，不過，此之持有係受寄之當然結果，雖不應
      另就持有予以論罪，然未經許可持有手槍，其持有之繼續
      ，為行為之繼續，亦即一經持有手槍，罪已成立，但其完
      結須繼續至持有行為終了時為止；則包括持有之寄藏手槍
      行為，自亦為行為之繼續，其犯罪之完結須繼續至寄藏行
      為終了時為止（最高法院93年度台上字第2253號判決參照
      ）。又被告行為後，槍砲管制條例部分條文業於94年1 月
      26日修正公布，有關未經許可持有、寄藏手槍罪（新法第
      7 條第4 項，舊法亦同）及未經許可，持有、寄藏子彈罪
      （新法第12條第4 項，舊法亦同），並未修正，此部分自
      無比較新舊法之問題；惟有關未經許可，持有、寄藏其他
      可發射子彈具有殺傷力之改造手槍罪部分，舊法第11條第
      4 項係規定「處1 年以上7 年以下有期徒刑，併科新台幣
      1000萬元以下罰金」，新法則刪除該條規定，將構成要件
      移至第8 條第4 項，刑罰效果則修正為「處3 年以上10年
      以下有期徒刑，併科新台幣700 萬元以下罰金」（詳附表
      三），自以舊法較有利，是涉犯持有、寄藏改造手槍罪部
      分，爰適用舊法規定予以論科，先予敘明。
   2、查被告戊○○於93年8 月15日收受丁○○交付附表一編號
      1 至3 所示槍彈，基於寄藏之故意，將之藏置創億公司廚
      房內，約1 週後始交還上開槍彈，復另基於寄藏之故意，
      收受丁○○自甲○○處取回之附表一編號4 、5 所示槍彈
      ，再予藏置創億公司廚房內，約3 、4 日後交還丁○○，
      其先後2 次寄藏行為，犯意有別，所犯構成要件不同，應
      分論併罰之。又參酌前開實務見解，其寄藏行為自包括持
      有在內，持有行為不另論罪，且寄藏槍彈為繼續犯，其2
      次寄藏行為，各繼續至交還所寄槍彈之時，行為始終了，
      其行為後，槍砲管制條例部分條文業經修正公布，業如前
      述，是核其第1 次寄藏行為，係犯修正前槍砲管制條例第
      11條第4 項之未經許可寄藏其他可發射子彈具有殺傷力之
      改造手槍罪、第12條第4 項未經許可寄藏子彈罪，其一寄
      藏行為，同時觸犯上開各罪，為想像競合犯，應論以較重
      之未經許可寄藏其他可發射子彈具有殺傷力之改造手槍罪
      ；核其第2 次寄藏行為，係犯槍砲管制條例第7 條第4 項
      之未經許可寄藏手槍罪、第12條第4 項未經許可寄藏子彈
      罪，其一寄藏行為，同時觸犯上開各罪，為想像競合犯，
      應論以較重之未經許可寄藏手槍罪處斷，其所犯上開2 罪
      ，應予分論併罰。
   3、爰審酌被告戊○○明知槍彈為違禁物，對他人生命、身體
      之安全，有莫大危害，仍先後率為寄藏行為，影響社會治
      安，實有不該，惟念其係受其上司丁○○託付而為寄藏行
      為，寄藏時間甚短，未持之犯罪產生實害，且犯後坦承犯
      行、無前科紀錄（見卷附台灣高等法院被告前案紀錄表）
      等一切情狀，量處如主文第2 項所示之刑，及併科如主文
      第2 項所示之罰金，並就罰金部分，依刑法第42條第3 項
      規定，暨參酌其所犯情節，併予諭知以2 千元折算1 日為
      易服勞役之折算標準（按刑法之修正比較詳附表二所載）
      。又扣案如附表一所示槍彈，除試射部分外，所餘均屬違
      禁物，前已敘明，爰併予宣告沒收。
   4、末以，刑法第59條之得酌量減輕其刑者，必須犯罪另有特
      殊之原因與環境等情，而在客觀上足以引起一般同情，認
      為即予宣告法定最低度刑期猶嫌過重者，始有其適用，至
      於犯罪之動機、犯罪之手段或犯罪後之態度等情狀，僅可
      為法定刑內從輕科刑之標準，不得據為酌量減輕之理由（
      最高法院91年度台上字第733 號判決意旨參照）。是辯護
      意旨稱被告無前科紀錄、素行良好，單純受丁○○指示而
      寄藏槍彈，經手時間甚短，未持之犯罪，惡性甚輕，其犯
      情顯可憫恕，為被告求依刑法第59條減輕其刑等語，核均
      屬刑法第57條所定量刑之考慮標準，依上開說明，尚難遽
      依刑法第59條予以酌減其刑，附此敘明。
（三）被告甲○○部分
   1、查被告甲○○於93年8 月間受丁○○請託，介紹「陳韋菖
      」、「蘇幼誠」販賣槍彈予丁○○，丁○○因此購得如附
      表一所示槍彈，核被告甲○○此部分行為，係犯槍砲管制
      條例（槍砲管制條例之修正比較，業如前述）第7 條第4
      項之未經許可持有手槍罪、第11條第4 項之未經許可持有
      其他可發射子彈具有殺傷力之改造手槍罪、修正前同條例
      第12條第4 項未經許可持有子彈罪之幫助犯，其一幫助行
      為，同時觸犯上開各罪，為想像競合犯，應從一重之幫助
      持有手槍罪論處，並依刑法第30條第2 項規定減輕其刑。
      又甲○○係受丁○○所託，介紹「陳韋菖」、「蘇幼誠」
      與丁○○在某KTV 認識，幫助丁○○向該2 人購得槍彈，
      此據丁○○證述甚詳，應認被告甲○○所為，僅構成前開
      持有槍彈等罪之幫助犯；公訴意旨以甲○○居中介紹丁○○向「陳韋菖」、「蘇幼誠」購得槍彈，即認甲○○成立
      連續2 次幫助販賣槍彈罪行，尚有未洽，惟二者基本社會
      事實同一，本院自得審理，並依法變更起訴法條。此外，
      被告甲○○另基於寄藏之故意，收受丁○○交付之附表一
      編號4 、5 所示槍彈，將之藏置創億公司廁所內，約1 週
      後始交還丁○○，核甲○○此部分所為，係犯槍砲管制條
      例第7 條第4 項之未經許可寄藏手槍罪、第12條第4 項未
      經許可寄藏子彈罪；其持有行為為受寄之當然結果，不另
      論罪；其一寄藏行為，同時觸犯上開各罪，為想像競合犯
      ，應從重論以未經許可寄藏手槍罪，此與前揭幫助持有手
      槍罪，犯意各別，行為有異，應予分論併罰。
   2、爰審酌被告陳清志幫助丁○○購買而持有槍彈，助長槍彈
      流通，危害社會安全，復不思自省，再另為寄藏槍彈，且
      犯後否認犯行，毫無悔意，及其犯罪動機、目的、所生危
      害等一切情狀，量處如主文第3 項所示之刑，及併科如主
      文第3 項所示之罰金，並就罰金部分，依修正前刑法第42
      條第2 項規定暨參酌其所犯情節，併予諭知以2 千元折算
      1 日為易服勞役之折算標準（按刑法之修正比較詳附表二
      所載）。如附表一所示扣案槍彈，除試射擊發之子彈外，
      所餘均屬違禁物，如同前述，應併為沒收之諭知。
據上論斷，應依刑事訴訟法299 條第1 項前段、第300 條，槍砲
彈藥刀械管制條例第7 條第4 項、第8 條第4 項、（94年1 月26
日修正前）第11條第4 項、第12條第4 項，刑法第11條前段、第
2 條第1 項、第30條、第55條、第47條、第42條第3 項、第51條
第5 款、第38條第1 項第1 款，判決如主文。
本案經檢察官丙○○到庭執行職務。
中    華    民    國    95    年    10    月    3     日
                  刑事第十五庭審判長法  官  唐照明
                                    法  官  梁淑美
                                    法  官  周宛瑩
以上正本證明與原本無異。
如不服本判決，應於判決送達後10日內，向本院提出上訴狀。
中    華    民    國    95    年    10    月    5     日
                                    書記官  林秀珍
附錄本判決論罪法條：
槍砲彈藥刀械管制條例第7條
未經許可，製造、販賣或運輸火砲、肩射武器、機關槍、衝鋒槍
、卡柄槍、自動步槍、普通步槍、馬槍、手槍或各類砲彈、炸彈
、爆裂物者，處死刑、無期徒刑或七年以上有期徒刑；處徒刑者
，併科新台幣三千萬元以下罰金。
未經許可，轉讓、出租或出借前項所列槍砲、彈藥者，處無期徒
刑或五年以上有期徒刑，併科新台幣一千萬元以下罰金。
意圖供自己或他人犯罪之用，而犯前二項之罪者，處死刑或無期
徒刑；處徒刑者，併科新台幣五千萬元以下罰金。
未經許可，持有、寄藏或意圖販賣而陳列第一項所列槍砲、彈藥
者，處五年以上有期徒刑，併科新台幣一千萬元以下罰金。
第一項至第三項之未遂犯罰之。
槍砲彈藥刀械管制條例第8條
未經許可，製造、販賣或運輸鋼筆槍、瓦斯槍、麻醉槍、獵槍、
空氣槍或第4 條第1 項第1 款所定其他可發射金屬或子彈具有殺
傷力之各式槍砲者，處無期徒刑或5 年以上有期徒刑，併科新臺
幣1 千萬元以下罰金。
未經許可，轉讓、出租或出借前項所列槍枝者，處5 年以上有期
徒刑，併科新臺幣1 千萬元以下罰金。
意圖供自己或他人犯罪之用，而犯前二項之罪者，處無期徒刑或
 7 年以上有期徒刑，併科新臺幣 1 千萬元以下罰金。
未經許可，持有、寄藏或意圖販賣而陳列第1 項所列槍枝者，處
3 年以上10年以下有期徒刑，併科新臺幣700 萬元以下罰金。
第 1 項至第 3 項之未遂犯罰之。
槍砲彈藥刀械管制條例第11條（94年1月26日修正前）
未經許可，製造、販賣或運輸第四條第一項第一款所稱其他可發
射金屬或子彈具有殺傷力之各式槍砲者，處五年以上有期徒刑，
併科新臺幣一千萬元以下罰金。
未經許可，轉讓、出租或出借前項所列槍砲者，處三年以上十年
以下有期徒刑，併科新臺幣七百萬元以下罰金。
意圖供自己或他人犯罪之用，而犯前二項之罪者，處無期徒刑或
七年以上有期徒刑，併科新臺幣一千萬元以下罰金。
未經許可，持有、寄藏或意圖販賣而陳列第一項所列槍砲者，處
一年以上七年以下有期徒刑，併科新臺幣七百萬元以下罰金。
第一項至第三項之未遂犯罰之。
槍砲彈藥刀械管制條例第12條
未經許可，製造、販賣或運輸子彈者，處1 年以上7 年以下有期
徒刑，併科新台幣500 萬元以下罰金。
未經許可，轉讓、出租或出借子彈者，處6 月以上5 年以下有期
徒刑，併科新台幣300 萬元以下罰金。
意圖供自己或他人犯罪之用，而犯前二項之罪者，處3 年以上10
年以下有期徒刑，併科新台幣700 萬元以下罰金。
未經許可，持有、寄藏或意圖販賣而陳列子彈者，處5 年以下有
期徒刑，併科新台幣300 萬元以下罰金。
第 1 項至第 3 項之未遂犯罰之。
附表一：
┌──┬────────┬────────┬─────────────────┐
│編號│名稱            │數量            │鑑定結果                          │
├──┼────────┼────────┼─────────────────┤
│1   │改造手槍（槍枝管│1枝             │仿BERETTA廠M9半自動手槍製造之玩具 │
│    │制編號0000000000│                │手槍，換裝土造金屬槍管改造而成，機│
│    │號，含彈匣3個） │                │械性能良好，可擊發口徑9mm制式子彈 │
│    │                │                │，具殺傷力。                      │
├──┼────────┼────────┼─────────────────┤
│2   │制式子彈        │44顆（試射5 顆）│ 口徑9mm制式子彈，具殺傷力。      │
├──┼────────┼────────┼─────────────────┤
│3   │土造子彈        │1 顆（已試射）  │具直徑8.7mm金屬彈頭，經實際試射， │
│    │                │                │可擊發，具殺傷力。                │
├──┼────────┼────────┼─────────────────┤
│4   │制式半自動手槍（│1枝             │美國DAVIS廠製P-380型口徑0.380 吋之│
│    │槍枝管制編號1102│                │制式半自動手槍，機械性能良好，可擊│
│    │031881號，含彈匣│                │發同口徑制式子彈，具殺傷力。      │
│    │4個）           │                │                                  │
├──┼────────┼────────┼─────────────────┤
│5   │制式子彈        │28顆（試射3 顆）│口徑0.38吋制式子彈，具殺傷力。    │
└──┴────────┴────────┴─────────────────┘
附表二：
┌──────┬─────────────┬─────────────┬───────┬────┐
│相關變更條文│行為時法（下稱舊法）之內容│裁判時法（下稱新法）之內容│比  較  理  由│備    註│
├──────┼─────────────┼─────────────┼───────┼────┤
│【罰金刑之下│罰金：（銀元）1 元以上。  │罰金：新臺幣1000元以上，以│罰金刑之下限，│舊法下限│
│限與加、減】│                          │百元計算。                │由銀元10元（亦│刑較低，│
│刑法第33條第│                          │                          │經提高）即新臺│較為有利│
│5 款        │                          │                          │幣30元，提高為│        │
│            │                          │                          │新臺幣1000元；│        │
│            │                          │                          │且加（減）之最│        │
│            │                          │                          │低數額，亦由銀│        │
│            │                          │                          │元1 元即新臺幣│        │
│            │                          │                          │3 元，提高為新│        │
│            │                          │                          │臺幣100 元    │        │
├──────┼─────────────┼─────────────┼───────┼────┤
│【易服勞役折│易服勞役以1 元以上3 元以下│易服勞役以新臺幣1000元、  │易服勞役折算標│新法有利│
│算標準變更】│，折算1 日。依刑法…第42條│2000元或3000元折算1 日。  │準，由銀元300 │        │
│修正前刑法第│第2 項易服勞役者，均就其原│                          │元即新臺幣900 │        │
│42條第2 項前│定數額提高為100 倍折算1 日│                          │元，提高為以新│        │
│段、修正前罰│；法律所定罰金數額未依本條│                          │臺幣1000、2000│        │
│金罰鍰提高標│例提高倍數，或其處罰法條無│                          │或3000元折算1 │        │
│準條例第2 條│罰金刑之規定者，亦同。    │                          │日。          │        │
│→現行刑法第│                          │                          │              │        │
│42條第3 項前│                          │                          │              │        │
│段          │                          │                          │              │        │
├──────┼─────────────┼─────────────┼───────┼────┤
│【易服勞役期│勞役期限不得逾6 個月      │勞役期限不得逾1 年        │勞役期限由6 月│舊法有利│
│限之變更】修│                          │                          │提高為1 年    │        │
│正前刑法第42│                          │                          │              │        │
│條第2 項→現│                          │                          │              │        │
│行刑法第42條│                          │                          │              │        │
│第3 項後段  │                          │                          │              │        │
├──────┼─────────────┼─────────────┼───────┼────┤
│【定應執行刑│宣告多數有期徒刑者，於各刑│宣告多數有期徒刑者，於各刑│多數有期徒刑定│舊法有利│
│之上限】第51│中之最長期以上，各刑合併之│中之最長期以上，各刑合併之│其應執行之刑之│        │
│條第5 款    │刑期以下，定其刑期。但不得│刑期以下，定其刑期。但不得│上限，由20年提│        │
│            │逾20年。                  │逾30年。                  │高為30年。    │        │
├──────┼─────────────┴─────────────┴───────┴────┤
│比較結果    │茲因新法易服勞役折算之金額較高，是以易服勞役之折算標準對被告影響較為重大，故認新│
│            │法對被告較有利。                                                                │
└──────┴────────────────────────────────────────┘
附表三：
┌────────┬────────────────────────────┐
│現行槍砲管制條例│未經許可，製造、販賣或運輸鋼筆槍、瓦斯槍、麻醉槍、獵槍、│
│第8 條第1 項、第│空氣槍或第四條第一項第一款所定其他可發射金屬或子彈具有殺│
│4 項            │傷力之各式槍砲者，處無期徒刑或五年以上有期徒刑，併科新臺│
│                │幣一千萬元以下罰金。                                    │
│                │未經許可，持有、寄藏或意圖販賣而陳列第1項所列槍枝者，處3│
│                │年以上10年以下有期徒刑，併科新臺幣700萬元以下罰金。第1項│
│                │至第3項之未遂犯罰之。                                   │
├────────┼────────────────────────────┤
│94年1月26日修正 │未經許可，製造、販賣或運輸第四條第一項第一款所稱其他可發│
│前槍砲管制條例第│射金屬或子彈具有殺傷力之各式槍砲者，處五年以上有期徒刑，│
│11條第1 項、第4 │併科新臺幣一千萬元以下罰金。                            │
│項              │未經許可，持有、寄藏或意圖販賣而陳列第一項所列槍砲者，處│
│                │一年以上七年以下有期徒刑，併科新臺幣七百萬元以下罰金。  │
└────────┴────────────────────────────┘


司法院資訊處製作；財團法人民間司法改革基金會備份。
